【裁判字號】    95,易,809
【裁判日期】    951117
【裁判案由】    竊盜
【裁判全文】
臺灣桃園地方法院刑事判決               95年度易字第809號
公  訴  人  臺灣桃園地方法院檢察署檢察官
被      告  乙○○
上列被告因竊盜案件，經檢察官提起公訴（95年度偵字第104 號
），被告於本院準備程序進行中，就被訴事實為有罪之陳述，經
本院告知簡式審判程序意旨，並聽取公訴人及被告之意見後，本
院合議庭裁定依簡式審判程序審理，本院判決如下：
    主  文
乙○○竊盜未遂，累犯，處扣役伍拾日，如易科罰金，以銀元參
佰元即新臺幣玖佰元折算壹日。
    事  實
一、乙○○前因毒品案件，經臺灣板橋地方法院以89年度重簡字
    第1591號判決判處有期徒刑4 月確定，於民國90年9 月15日
    入監執行，嗣於91年1 月14日執行完畢；復因毒品案件，經
    同法院以93年度簡字第5154號判決判處有期徒刑4 月確定，
    於94年3 月31日入監執行，嗣於94年8 月5 日執行完畢，詎
    仍不知悔改，於94年9 月4 日凌晨3 時許，在桃園縣龜山鄉
    ○○村○○街5 號之長庚紀念醫院急診室門口前，見甲○○
    駕駛車牌號碼7993-KE 號自用小客車停放該處，竟基於意圖
    為自己不法之所有，利用甲○○在車上小憩之機會，徒手打
    開車門後，進入車內搜尋財物，嗣甲○○為翻動聲響驚醒，
    發覺乙○○坐在副駕駛座上，致未能得手，經甲○○報警處
    理，始悉上情。
二、案經桃園縣政府警察局龜山分局報告報請臺灣桃園地方法院
    檢察署檢察官偵查起訴。
    理  由
一、程序部分：本件被告乙○○所犯係死刑、無期徒刑或最輕本
    刑為3 年以上有期徒刑以外之罪，其於準備程序中就被訴事
    實為有罪之陳述，經本院告知簡式審判程序之旨，並聽取當
    事人意見後，經本院合議庭依刑事訴訟法第273 條之1 第1
    項規定裁定由受命法官獨任進行簡式審判程序，合先敘明。
二、上揭犯罪事實，業據被告於本院審理時坦承不諱，核與證人
    即被害人甲○○於警詢及偵查中之證述相符，堪認被告任意
    性之自白與事實相符而可採信，本案事證明確，被告犯行堪
    以認定，應依法論科。
三、法律適用：
  (一)新舊法比較：
    1.查被告行為後，於94年2 月2 日修正公布之刑法部分條文
      ，業於95年7 月1 日施行。而行為後法律有變更者，適用
      行為時之法律，但行為後之法律有利於行為人者，適用最
      有利於行為人之法律，修正後刑法第2 條第1 項定有明文
      ，此條規定乃與刑法第1 條罪刑法定主義契合，而貫徹法
      律禁止溯及既往原則，係規範行為後法律變更所生新舊法
      律比較適用之準據法，是刑法第2 條本身雖經修正，但刑
      法第2 條既屬適用法律之準據法，本身尚無比較新舊法之
      問題，應一律適用裁判時之現行刑法第2 條規定以決定適
      用之刑罰法律，先予辨明。又以本次刑法修正之比較新舊
      法，應就罪刑有關之共犯、未遂犯、想像競合犯、牽連犯
      、連續犯、結合犯，以及累犯加重、自首減輕暨其他法定
      加減原因（如身分加減）與加減例等一切情形，綜其全部
      罪刑之結果而為比較，有最高法院95年度第8 次刑庭會議
      決議可資參照。與本案相關之修正如下：
      (1)修正前刑法第33條第5 款規定：「罰金：1 元以上。」
        修正後同條款則規定：「罰金：新臺幣1 千元以上，以
        百元計算之。」另95年6 月14日修正公布刑法施行法第
        1 條之1 規定：「中華民國94年1 月7 日刑法修正施行
        後，刑法分則編所定罰金之貨幣單位為新臺幣（第1 項
        ）。94 年1月7 日刑法修正時，刑法分則編未修正之條
        文定有罰金者，自94年1 月7 日刑法修正施行後，就其
        所定數額提高為30倍。但72年6 月26日至94年1 月7 日
        新增或修正之條文，就其所定數額提高為3 倍（第2 項
        ）。」現行刑法中，有關於罰金刑之計算單位及處罰之
        規定已有修正，自屬法律變更。
      (2)修正後刑法第47條關於累犯之規定，增加犯罪行為人之
        再犯係出於「故意」者，始有累犯加重之適用。本件被
        告再犯本件之罪，係出於故意，無論依修正前或修正後
        之刑法第47條規定（修正後係刑法第47條第1 項），均
        構成累犯。
      (3)被告行為時之刑法第25條第1 項規定：「已著手於犯罪
        行為之實行而不遂者，為未遂犯」、第2 項規定：「未
        遂犯之處罰，以有特別規定者為限」、第26條規定：「
        未遂犯之處罰，得按既遂犯之刑減輕之。但其行為不能
        發生犯罪之結果，又無危險者，減輕或免除其刑」，95
        年7 月1 日修正公布施行之刑法第25條第1 項規定：「
        已著手於犯罪行為之實行而不遂者，為未遂犯」、第2
        項規定；「未遂犯之處罰，以有特別規定者為限，並得
        按既遂犯之刑減輕之」，經比較修正前後之規定，就前
        開一般未遂之要件、法律效果並無修正，僅係將未遂犯
        之處罰得按既遂犯之刑減輕之規定，由修正前第26條前
        段移至修正後第25 條 第2 項後段，故並無較利或不利
        於被告等之情形。
      (4)修正前刑法第41條第1 項前段規定：「犯最重本刑為5
        年以下有期徒刑以下之刑之罪，而受6 個月以下有期徒
        刑或拘役之宣告，因身體、教育、職業、家庭之關係或
        其他正當事由，執行顯有困難者，得以1 元以上3 元以
        下折算一日，易科罰金。」又被告行為時之易科罰金折
        算標準，修正前罰金罰鍰提高標準條例第2 條前段（現
        已刪除）規定，就其原定數額提高為100 倍折算1 日，
        則本件被告行為時之易科罰金折算標準，應以銀元300
        元折算1 日，經折算為新臺幣後，應以新臺幣900 元折
        算為1 日；修正後刑法第41條第1 項前段則規定：「犯
        最重本刑為5 年以下有期徒刑以下之刑之罪，而受6 個
        月以下有期徒刑或拘役之宣告者，得以新臺幣1 千元、
        2 千元或3 千元折算1 日，易科罰金。」此項修正屬科
        刑規範事項之變更，其折算標準為裁判時所應諭知，亦
        屬法律變更。
    2.綜合上述各條文修正前、後之比較，揆諸前揭最高法院決
      議及修正後刑法第2 條第1 項前段、後段規定之「從舊、
      從輕」原則，自應全部適用被告行為時之法律，即修正前
      刑法之相關規定予以論處。
  (二)是核被告所為，係違反行為時刑法第320 條第3 項、第1 項
    之普通竊盜未遂罪（起訴書就此誤載為刑法第320 條第1 項
    之普通竊盜既遂罪，已經公訴檢察官當庭更正，在此敘明）
    。又被告有如事實欄所載論罪科刑執行完畢之事實，有臺灣
    高等法院被告前案紀錄表在卷可稽，其於5 年內再犯本件有
    期徒刑以上之罪，為累犯，應依修正前刑法第47條規定加重
    其刑。被告著已著手竊盜行為之實施，惟未生竊得財物之結
    果，其犯罪尚屬未遂，爰依修正前刑法第26條前段之規定，
    按既遂之刑度減輕其刑，並依法先加後減之。爰審酌被告素
    行不佳，此次侵入他人之汽車內行竊，雖然經被害人驚覺始
    未得手，但已造成被害人相當之恐懼，對於社會治安影響甚
    鉅，但犯後坦承全部犯行，態度尚可，暨被告之生活狀況、
    犯罪之動機、目的、手段等一切情狀，量處如主文所示之刑
    ，並諭知易科罰金之折算標準，以示懲戒。
據上論斷，應依刑事訴訟法第273 條之1 第1 項、第299 條第1
項前段，修正後之刑法第2 條第1 項前段，行為時刑法第320 條
第3 項、第1 項、第26條前段、第41條第1 項前段、第47條，罰
金罰鍰提高標準條例第1 條前段，修正前罰金罰鍰提高標準條例
第2 條，判決如主文。
本案經檢察官董良造到庭執行職務。
中    華    民    國    95    年    11    月    17    日
                    刑事第十二庭  法  官  江俊彥
以上正本證明與原本無異。
如不服本判決，應於判決送達之翌日起10內向本院提出上訴（應
附繕本），上訴於臺灣高等法院。
                                  書記官  施春祝
中    華    民    國    95    年    11    月    17    日
附錄本案論罪科刑法條全文：
中華民國刑法第320條
意圖為自己或第三人不法之所有，而竊取他人之動產者，為竊盜
罪，處5 年以下有期徒刑、拘役或500 元以下罰金。
意圖為自己或第三人不法之利益，而竊佔他人之不動產者，依前
項之規定處斷。
前二項之未遂犯罰之。


司法院資訊處製作；財團法人民間司法改革基金會備份。
